WILDAN JAYA KUSOEMA

Kota Bandung | +62 85163057189 | wildanjk14@gmail.com | www.linkedin.com/in/wildan-jaya-kusoema-7954741a0/ | https://github.com/Wz-00/

TENTANG SAYA

Saya merupakan Mahasiswa aktif dengan minat di bidang pengembangan backend development khususnya website. Memiliki pengalaman magang sebagai fullstack web developer, yang memperkuat pemahaman dalam pengelolaan basis data, REST API, dan arsitektur MVC. Terbiasa bekerja dengan Git, MySQL, dan pemrograman terstruktur. Siap berkontribusi dalam tim pengembangan backend dengan semangat belajar yang tinggi dan kemampuan adaptasi yang baik.

PENDIDIKAN

STMIK INDONESIA MANDIRI

(Oktober 2021 – Sekarang)

S1 Teknik Informatika (Cumulative GPA: 3.29/4.0)

- Project Mata Kuliah
 - 1. Website Kasir: (PHP, JavaScript)
 - 2. Website Perpustakaan (PHP, JavaScript)

PENGALAMAN KERJA

CyberLabs Academy Fullstack Web Developer

(Oktober 2024 – Desember 2024)

- 1. Website Topup Game
 - Fitur untuk user: authentikasi user, transaksi, fitur coin (yang didapatkan melalui transaksi dan bisa digunakan sebagai metode transaksi), dan riwayat pembelian
 - Fitur untuk admin: Pengelolaan data game, harga, metode pembayaran, promo, dan list transaksi & pendapatan

ORGANISASI

Badan Eksekutif Mahasiswa

(Januari 2024 – Desember 2024)

Mentri Departemen Olahraga

- Mengembangkan minat dan bakat mahasiswa di bidang olahraga
- Mengkoordinasi Unit Kegiatan Mahasiswa di bidang olahraga
- Memimpin dan mengkoordinasi anggota departemen dalam program kerja departemen

SKILL & KETERAMPILAN

- Kerja sama tim: Dapat bekerja sebagai tim secara kolaboratif dan efektif
- **Komunikasi**: Memiliki kemampuan komunikasi yang baik secara lisan maupun tulisan
- Bahasa pemrograman: PHP, JavaScript, Python
- Database/ DBMS: Mysql
- Framework: Laravel, codeigniter
- Tools: Git/Github, Gitlab, XAMPP, MySQL Workbench, Postman.